# 新政府补助准则问题：何时冲减成本而不是计入其他收益

提问人：seavonkid 时间：2017-09-11 17:22:27
新《企业会计准则第 16 号——政府补助》第十一条 与企业日常活动相关的政府补助，应当按照经济业务实质，计入其他收益或冲减相关成本费用。与企业日常活动无关的政府补助，应当计入营业外收支。 想请教的是，按照经济业务实质，计入其他收益或冲减相关成本费用，具体是如何操作呢？何时计入其他收益？何时冲减相关成本费用？ 判断标准是否是会计处理更好反映经济业务实质？

回答人：chenyiwei
这个问题可能要等到官方的准则应用指南作出进一步明确。在官方应用指南明确这个问题之前，我们理解以下两种做法都可以接受：
1 、认为“计入其他收益”或“冲减相关成本费用”是两种不同的会计政策，企业可以自行选择，但一旦选择其中一种则应一贯运用于所有与日常活动相关的政府补助项目（贴息除外），不得随意变更。但在净额法下，遇到某些特殊的（无对应成本费用项目）政府补助，如增值税退税等，也只能列入其他收益。 2 、认为“计入其他收益”或“冲减相关成本费用”可以根据不同政府补助项目的具体情况分别确定其处理方法，允许在同一期间内有不同处理方法并存（分别用于不同性质的政府补助项目）。例如，假设没有补贴就不会发生的某些支出项目，采用净额法更符合其经济实质。

提问人：jdm0109 时间：2017-09-12 16:41:20
目前新准则规定可以使用净额法确认政府补助，那么在应税政府补助模式下，是否确认递延所得税？ 即：固定资产原价 500 万，现获得补助 100 万，采用净额法，固定资产入账价值 400 万； 那么：固定资产账价值 400 万；计税基础 500 万；产生的差异是否确认递延所得税？ 个人观点：确认时不影响应纳税及利润，也非源于企业合并，应当不确认递延？
纳税调整：直接调整政府补助收入 100 万，并条件抵减的 100 万固定资产账面价值对应的折旧，是否可以如此？
在总额法下，收到的资产相关的政府补助计入递延收益【账面=100；计税基础=0，由此产生暂时性差异】

回答人：chenyiwei
如果在政府补助在收到时全额计入应纳税所得额，则在初始确认时是影响应纳税所得额的，此时不适用“初始确认豁免”。另外，政府补助的总额法和净额法只是列报方式的差异，对是否确认递延所得税不产生影响。

提问人：zengfengxia 时间：2017-09-13 21:21:56
没有补贴就不会发生的支出涉及判断，确定有收入才会发生支出，感觉这个收入更像营业收入了，实务中这类补助可能会是什么情形?

回答人：chenyiwei
现在财政部的观点似乎是允许企业就每一类政府补助分别选择采用总额法还是净额法，而不是整个企业一刀切的一种方法。但对某一类补助的方法选定后也不得随意变更。不清楚这样规定的意义是什么。

提问人：跨度防护 时间：2017-09-13 23:02:02
但固定资产账面价值确实小于计税基础，不影响递延所得税资产吗？

回答人：chenyiwei
在未来有足够多应纳税所得额的前提下，应确认递延所得税资产。

提问人：jdm0109 时间：2017-09-15 09:00:12
就净额法递延所得税的问题；固定资产账面价值小于计税基础，如何在固定资产确认当期确认递延所得税？ 影响固定资产账面价值？因为这是初始确认而产的暂时性差异，确认是否合理？

回答人：chenyiwei
借：所得税费用——当期所得税费用，贷：应交税费——所得税（纳税调整的当期应纳税额）；借：递延所得税资产，贷：所得税费用——递延所得税费用。